---
title: "Semana 2 - Text Mining"
output: html_document
---

```{r setup, include=FALSE}
knitr::opts_chunk$set(echo = TRUE)
```

## Main data types and structures in R
```{r}
typeof()
```


vectors: atomic e lists.

## Atomic vector: double, integer, character e logical. Eles só podem assumir um tipo de dado.

Double: escalar, frações
```{r}
double <- c(2.5, 3.5, 1.4, 5.6)
typeof(double)
```

Integer: números inteiros

```{r}
integer <- c(1L, 2L, 3L) # sem L, fica double.
typeof(integer)
```

Character: letras, sinais e palavras. Entre "" ou ''.
```{r}
character <- "Welcome to the course"
typeof(character)
```
```{r}
apostrofe1 <- "my son's car"
apostrofe2 <- 'my son\'s car'
```


Logical: operadores lógicos. TRUE, FALSE, T E F. Operações booleanas de conjunção (and, '&'), disjunção (or, '|') e negação (not, '!'). "<, >, <=, >=, ==, !=, %in%".
```{r}
logical <- c(TRUE, FALSE, T, F)
typeof(logical)
```

## Missing values and type

"NA" - not available: logical constant.
"NaN" - not a number

```{r}
typeof(NA)
```

Operações matemáticas com NA como elemento de vetor sempre retorna NA. Para resolver isso, é preciso usar `na.rm = T` como argumento da função.

# Coerção
Combinando elementos de tipos diferentes em um mesmo vetor.

Coerção implícita se comporta seguindo uma ordem de presença. Se houver um tipo com outro, como demonstrado, ele converte: logical -> integer -> double -> character.

```{r}
c(T, 1L) # integer
c(F, 2L, 1.5) # double
c(T, 2L, 3, "8") # character
```


Coerção explícita se faz com funções como as.type().

```{r}
exemple <- c(F, T, 2L, 3)
as.character(exemple)
```


## Subsetting data from them

3 formas de criar subconjuntos/seleções em um vetor atomico: positive integer,s negative integers e logical. O subset funciona baseado no seu index, psoição na ordem dos elementos no vetor.

```{r}
five <- c("one", "two", "three", "four", "five")
five[2]
five[c(1,4)]
five[-3]
five[c(T, F,F, T, F)]
five %in% c("three", "five", "seven")
five[five %in% c("three", "five", "seven")]

# is.na
na <- c(1, "2", NA, "four")
!is.na(na)
is.na(na)
na[!is.na(na)]
```

## Matrizes

matrizes são atomic vector com 2 dimensões, linhas e colunas. dim() mostra numero de linhas e numero de colunas.

```{r}
mdat <- matrix(c(1, 2, 3, 4, 5, 6))
dim(mdat)
mdat

new_mdat <- matrix(c(1, 2, 3, 4, 5, 6), nrow = 3) # filled by colums, default.
new_mdat

new_mdat_r <- matrix(c(1, 2, 3, 4, 5, 6), nrow = 3, byrow = T) #filled by rows
new_mdat_r
# transposição: troca número de linhas e colunas
t(new_mdat_r)
```

```{r}
mdat2 <- matrix(c(1:12), ncol = 3)
mdat2

#subset por linha e coluna, as duas dimensões.
mdat2[4,3]
mdat2[,3]
mdat2[1,]
mdat2[c(2,4), c(1,3)]
mdat2[-2,]
```
Nomes de colunas e linhas precisam especificar com funções e seus elementos.
```{r}
rownames(mdat2) <- c("r1", "r2", "r3", "r4")
colnames(mdat2) <- c("c1", "c2", "c3")
mdat2
mdat2["r1", "c2"]
mdat2["r3",]
```
 
## Listas

Listas são vetores heterogêneos, tendo diferentes objetos dentro delas, incluindo outras listas.

```{r}
list(1)

list(c(1, 2, 3, 5))

lista <- list(
  c(1, 2, 3),
  NA
)

list(
  lista,
  NA,
  c(7, 8)
)
```

Listas podem ter nome em seus elementos.

```{r}
list(
  a = lista,
  b = c(1,2),
  c = T,
  "d"
)
```
Subsetting de uma lista: [], [[]] e $ (extraindo elemento pelo seu nome).

```{r}
lista[c(1,2)] # extraindo o primeiro e segundo elementos, podendo ser de qualquer tipo.
lista[[1]] # extraindo um elemento pela sua posição, retornando sempre um elemento em si, nunca uma lista.

```

## Data Frames


Data frames são casos especiais de listas, onde cada elemento precisa ter o mesmo tamanho, como em uma planilha. Tem características d ematrizes e de listas, podendo ser úteis pra fazer subset.

```{r}
data <- data.frame(x = c(1:3), y = c(4:6))
data[1]
data[2, 1]
data[[1]]
data[[c(1,2)]]
data$y
```

Tips: <http://rmarkdown.rstudio.com>