---
title: "Semana 2 - Tidyverse"
output: html_document
---

```{r setup, include=FALSE}
knitr::opts_chunk$set(echo = TRUE)
```

## Instalando o tidyverse

```{r}
install.packages("tidyverse")
library(tidyverse)
```

## Tibble

É um pacote que agrega uma nova forma ao clássico data frame.É criada uma tabela com 3 colunas e 7 linhas. Todas as colunas tem o mesmo número de linhas.

```{r}
menu <- tibble(
  index = 1:7,
  item = c("bagel", "sandwich", "croissant", "loaf", "muffin", "latte", "tea"),
  price = c(4, 4.5, 3, 4, 3.5, 5, 2.5)
  )
```


# subsetting
```{r}
menu[,1]
menu$index
menu[menu$price>3, ]
```

## Filter

permite que você escolha casos baseado nos valores agregados a ele.

```{r}
menu %>% 
  filter(price > 1)

menu %>% 
  filter(item == "bagel")

menu %>% 
  filter(price > mean(price))

menu %>% 
  filter(price == max(price))
```

## Arrange

permite a mudança de ordem das linhas, sendo ascendente por default.

```{r}
menu %>% 
  arrange(price)

menu %>% 
  arrange(desc(price))

# menu %>% 
 # arrange(desc(price), cost) definindo empates via uma outra coluna.

menu %>% 
  arrange(item) # ordem alfabética
```
## Select

permite escolher variáveis baseado pelo seu nome.Pode usar aspas ou não.

```{r}
menu %>% 
  select(item, price)

menu %>% 
  select(!index)

menu %>% 
  select(starts_with("i")) # ends_with() e contains()
```

## Mutate

permite adicionar novas variáveis a partir de variáveis existentes.

```{r}
menu %>% 
  mutate(diff = price - 1)

menu2 <- menu %>%
  mutate(new = case_when(price >= 3 ~ "G", 
                         price < 3 ~ "B"))
```


## Summarize

Permite reduzir vários valores em uma sumário simples.

```{r}
menu %>% 
  summarize(mean(price), median(price), sd(price))
```

## Group By

Permite realizar operações por grupos de variáveis.

```{r}
menu2 %>% 
  group_by(new) %>% 
  summarize(mean(price))

```

## Joins

Permite trabalhar com mais de 2 tibbles, combinando variáveis. Número de linhas deve ser igual.
```{r}
rating <- tibble(id = c(1,3,5,7,9,11), 
                 rating = c(2.5, 4.7, 8.6, 9.1, 3, 2))

menu3 <- left_join(menu, rating, by = c("index" = "id")) # Inclui todas as colunas de menu
View(menu3)

menu4 <- right_join(menu, rating, by = c("index" = "id")) # Inlcui todas as linhas de rating
View(menu4)

menu5 <- full_join(menu, rating, by = c("index" = "id")) # Inlcui todas as linhas e colunas de rating e menu
View(menu5)
dim(menu5)

menu6 <- inner_join(menu, rating, by = c("index" = "id")) # Inlcui todas as linhas em comum entre menu e rating
View(menu6)
```

# Filtering joins

```{r}
exclude <- tibble(id = c(2 ,7),
                  reasons = c("costly", "low demand"))

menu %>% 
  semi_join(exclude, by = c("index" = "id")) # filtra a base pelos valores que combinam na nova tabela.

menu %>% 
  anti_join(exclude, by = c("index" = "id")) #Exclui os casos que combinam da base
```

## String e Tidyverse

Usando expressões regulares para detectar e extrair padrões em dados com texto. 

# Detection
str_detect()

```{r}
string <- "The quick brown fox jumps over the lazy dog"
str_detect(string, "dog") #btrue
str_detect(string, "DoG") # false
str_detect(string, "do") # true
```
meta-characters
Díditos: "\\d"
não-dígitos: "\\D"
palavras(dígitos e letras): "\\w"
caracteres sem palavra: "\\W"
espaços em branco(space, tabs, new lines): "\\s"
espaços não brancos: "\\S"


```{r}
str_detect("I like apples", "\\d") # false
str_detect("I ate 2 apples", "\\d") # True

str_detect("I like apples", "\\D") # true
str_detect("I ate 2 apples", "\\D") # true

str_detect("    ", "\\w") # false
str_detect("1", "\\w") # true
str_detect("I", "\\w") # true
str_detect("
           ", "\\w") # false

str_detect("    ", "\\W") # true
str_detect("1", "\\W") # false
str_detect("I", "\\W") # false
str_detect("
           ", "\\W") # true
```
# Pontuação

Para encontrar, é preciso usar '\\' na frente do que se quer achar. "\\?" ou "\\." ou "\\[" etc.

# Casos especiais: classes especiais
[:digits:] dígitos, 
[:alpha:] letras, 
[:lower:] lowercase letters, 
[:upper:] uppercase letters, 
[:alnum:] letter and numbers, 
[:ponct:] punctuation, 
[:graph:] letters, digits pontucation, 
[:space:] space character, 
[:black:] space and tabs, 
'.' any character except a new line.


# Extração

str_extract() para primeiro padrão encontrado em cada string, como um vetor

str_extract_all() para retornar todo padrão que combina como uma lista.

```{r}
str_extract(string, "[:digit:]")
str_extract_all(string, "[:alpha:]")
```

# Extraindo com quantifiers

Especifica o padrão buscado.
"padrão?" - retorna zero ou um elemento do padrão
"padrão*" - retorna zero ou mais elementos do padrão
"padrão+" - retorna um ou um elemento do padrão
"padrão{n}" - retorna exatamente n do padrão
"padrão{n, }" - retorna n ou mais do padrão
"padrão{n, m}" - retorna de n até m elementos do padrão

```{r}
str_extract(string, "\\w?")
str_extract(string, "\\w*")
str_extract(string, "\\w+")
str_extract(string, "\\w{4}")
str_extract(string, "\\w{4,}")
str_extract(string, "\\w{5,7}")
```

# Extração com alternates

Extrai variações de algum padrão

"|" - ou, retorna ou um ou outro elemento informado.
"[]" - um de, retorna um dos characteres em um padrão informado.
"[^]" - qualquer coisa, exceto, retorna qualquer coisa menos o padrão.
"[-]" - range, retorna todos os elementos que seguem o padrão nesse range especificado.

```{r}
str_extract(string, "The|and")
str_extract(string, "[^[:digit:]]")
```


# Extração  com look arounds

Ajudam a encontrar palavras precedidas ou não ou seguidas ou não de certos padrões.

"a(?=c)" - seguida de, a seguido de c
"a(?!c)" - não seguida de, a não seguido de c
"(?<=b)a" - precedido de, a precedido de a.
"(?<!b)a" - não precedido, a não precedido de b.



